臺灣臺北地方法院刑事判決　　　　　　　95年度訴字第1890號
公　訴　人　臺灣臺北地方法院檢察署檢察官
被　　　告　甲○○
上列被告因毒品危害防制條例案件，經檢察官提起公訴（95年度
毒偵字第3052號），本院判決如下：
    主  文
甲○○施用第一級毒品，累犯，處有期徒刑柒月，減為有期徒刑
月又壹拾伍日，如易科罰金，以新臺幣臺仟元折算壹日。扣案
之海洛因壹包（毛重零點參伍公克，淨重零點貳伍公克）沒收銷
燬；包裝袋壹只，沒收之。
    事  實
一、甲○○前於民國93年間，因妨害公務等案件，經臺灣臺北地
    方法院分別判處有期徒期3 月、拘役20日，甫於93年8 月1
    日縮刑期滿執行完畢，又曾犯施用毒品罪，經先後裁定施以
    觀察勒戒及強制戒治，於95年9 月15日（起訴書誤載為9 月
    1 日，應予更正）執行戒治完畢釋放，並由檢察官處分不起
    訴在案。詎其仍不知悔改，於前開強制戒治執行完畢釋放後
    5 年內之95年10月31日21時許（起訴書誤載為9 時許，應予
    更正），在臺北縣中和市○○路127 巷8 弄14號5 樓自宅廁
    所內，以注射針筒施用第一級毒品海洛因1 次，嗣於同年11
    月1 日中午12時許，經警方查獲其在臺北市西門町某處網路
    咖啡店購得之海洛因1 包（毛重0.35公克，淨重0.25公克）
    。
二、案經臺北市政府警察局萬華分局報告臺灣臺北地方法院檢察
    署檢察官偵查起訴。
    理  由
壹、證據能力之說明
    本件被告甲○○對於檢察官起訴書證據清單相關證物之證據
    能力均不加以爭執，則該等證據自有證據能力，合先敘明。
貳、認定犯罪事實所憑之證據及理由
    前開事實，業經被告甲○○坦承不諱，其經警緝獲後親自採
    集尿液後經送臺灣檢驗科技股份有限公司查驗結果，呈嗎啡
    陽性反應，有應受尿液檢體採集送驗紀錄表、臺灣檢驗科技
    股份有限公司95年11月10日出具之濫用藥物檢驗報告（見本
    院卷第17頁）附卷可稽。且被告為警查獲時所扣得之白色粉
    末1 包（毛重0.35公克，淨重0.25公克），經法務部調查局
    鑑定結果，確為第一級毒品海洛因，此復有法務部調查局於
    95年11月19日「調科壹字第09523039530 號鑑定書」（見本
    院卷笫14頁）、臺北市政府警察局萬華分局西園所查獲違反
    毒品危害防制條例照片2 張（見偵查卷第17頁）及查獲涉嫌
    毒品危害防制條例毒品初步鑑驗報告單（見偵查卷第18頁）
    在卷可憑。被告前因施用毒品案件，經依本院94年度聲戒字
    第149 號裁定送強制戒治後，認無繼續施用毒品之傾向，於
    95 年10 月17日以95年度戒毒偵字第153 號為不起訴處分確
    定，有臺灣高等法院被告前案紀錄表在卷足憑。其於5 年後
    再犯毒品危害防制條例第10條之罪，經裁定送強制戒治停止
    其處分釋放後，5 年內再犯本件施用毒品，犯罪事證明確，
    犯行洵堪認定，應予依法論科。
參、論罪科刑之依據
    核被告所為，係犯毒品危害防制條例第10條第1項之罪。其
    持有第一級毒品之低度行為為施用毒品之高度行為所吸收，
    不另論罪。又被告前因於93年間，因妨害公務等案件，經本
    院以92年度簡字第2347號刑事判決，分別判處有期徒期3月
    、拘役20日，甫於93年8月1日縮刑期滿執行完畢，有臺灣高
    等法院被告前案紀錄表在卷可考，猶不知悔改，於5年內再
    故意犯本件有期徒刑以上之罪，依刑法第47條第1項之規定
    ，為累犯，應加重其刑。爰審酌被告曾因施用毒品經送強制
    戒治於95年10月17日執行完畢，仍不知悔改再次施用毒品，
    所為對個人身心戕害甚鉅，惟其犯罪後坦承犯行，兼衡其犯
    罪之動機、目的、手段、生活狀況、智識程度，量處如主文
    所示之宣告刑。又被告行為時係在96年4月24日以前，且其
    本案宣告刑為有期徒刑1年6月以下，爰依中華民國九十六年
    罪犯減刑條例第2條第1項第3款、第7條、第9條之規定，減
    其宣告刑二分之一，如主文所示，並諭知易科罰金之折算標
    準。至扣案之海洛因1包（毛重0.35公克、淨重0.25公克）
    為被告所有，自應依毒品防制條例第18條第1項前段之規定
    沒收銷燬，另該海洛因包裝袋1只，係被告所有，且供施用
    毒品之用，此已經被告於審理中自承，均應依刑法第38條第
    1項第2款之規定沒收。
肆、臺灣臺北地方法院檢察署95年度毒偵字第288 號移送併辦意
    旨書略以：被告基於施用第一級毒品海洛因之犯意，於96年
    1 月7 日晚上11時許，在臺北縣中和市○○路127 巷8 弄14
    號5 樓住處，施用第一級毒品海洛因1 次，嗣經警於同年月
    9 日中午12時許在臺北市○○區○○路232 號前查獲，並扣
    得海洛因1 包（毛重0.26公克，淨重0.06公克），因認被告
    涉犯毒品危害防制條例第10條第1 項之施用第一級毒品罪嫌
    ，此部分與本案具有包括一罪之同一案件關係等語。惟查，
    被告先後二次施用海洛因之犯行，中間曾於95年12月3 日再
    次施用毒品一次，並經本院96年度訴字229 號判決確定，被
    告於該案件之審理程序中供稱：「（問：是否曾經在11月初
    有戒毒過3 天，但是沒有戒成？）（答：是的，仍繼續施用
    。）」（見本院96年度訴字第229 號96年6 月29日之準備程
    序筆錄第5 頁），並於本件審理程序中對上開筆錄內容不加
    以爭執（見本院卷第101 頁背面），顯見被告試圖戒毒後又
    另起犯意為96年1 月7 日之施用毒品行為，即無從論以包括
    一罪。是被告此部分施用第一級毒品犯行，與前揭經本院論
    罪科刑部分，即無包括一罪之關係，顯非本案起訴效力所及
    ，自應退由檢察官另為適法之處理，併此敘明。
據上論斷，應依刑事訴訟法第299 條第1 項前段，毒品危害防制
條例第10條第1 項，第18條第1 項前段、刑法第11條、第47條第
1 項、第41條第1 項前段、第38條第1 項第2 款，中華民國96年
罪犯減刑條例第2 條第1 項第3 款、第7 條第1 項、第9 條，判
決如主文。
本案經檢察官於知慶到庭執行職務
中　　華　　民　　國　　96　　年　　7 　　月　　26　　日
                    刑事第六庭  審判長法  官  周占春
                                      法  官  林孟皇
                                      法  官  林晏如
上正本證明與原本無異。
如不服本判決，應於判決送達後10日內向本院提出上訴狀 (應抄
附繕本)。
                                      書記官  林妙穗
中　　華　　民　　國　　96　　年　　7 　　月　　26　　日
得上訴
附錄所引法條
毒品危害防制條例
第10條第1項
施用第一級毒品者，處六月以上五年以下有期徒刑。
